臺灣苗栗地方法院民事裁定
111年度聲字第23號
聲  請  人  賴靜靜  

            羅琬羽  
            羅琬如  



上列聲請人因與相對人羅黃嬌雲間請求返還房屋等事件(110年度
訴字第433號)，聲請法官迴避，本院裁定如下：
    主  文
聲請駁回。
    理  由
一、聲請意旨略以:聲請人等與相對人間請求返還房屋等事件，
    現繫屬於本院110年訴字第433號民事事件審理中(下稱本件
    訴訟)，由張珈禎法官承辦(下稱承審法官)。而兩造間前就
    系爭房屋提起本院108年度訴字第471號所有權移轉登記訴訟
    （下稱前案)，亦由上開承審法官審理。相對人於前案中以
    借名登記為由請求聲請人等人移轉系爭房屋之所有權，惟因
    就借名登記關係舉證不足，先後經前案與臺灣高等法院臺中
    分院判決駁回。因相對人持續居住於系爭房屋，聲請人遂於
    前案確定後，提起本件訴訟。然承審法官於本件訴訟第一次
    言詞辯論即公開表露心證，兀自帶入前案審理情緒，竟當庭
    表示：「請複代理人轉告訴代，要打贏官司也是慢慢等，我
    就明白告訴你，我前一次沒有還她公道我這次就可以還她公
    道」、「反正你也知道，你那個聲請人被領走了我也不會判
    給你啦，你如果要我判的話，我講得非常明白，看完這個以
    後，我決定還這個阿嬤......當初我就沒有這個勇敢啦，因
    為我覺得如果我這樣判的話二審也會把我廢棄撤銷，所以..
    ....」等語（下稱錄音譯文）。而前案與本件訴訟之事實與
    訴訟標的有高度重疊，前案證據資料復經本件訴訟援引，證
    據評價亦等價齊觀，難謂二案就事實之調查事證有何重大差
    異。可合理懷疑承審法官就本件訴訟與前案相同之案件事實
    ，非無產生預斷之可能，難期待其保持空白心證參與本件訴
    訟之第一審審理，損及聲請人之審級利益，而有偏頗之可能
    。依民事訴訟法第33條第1項第2款規定聲請法官迴避等語。
二、按民事訴訟法第33條第1項第2款所謂法官執行職務有偏頗之
    虞，係指法官對於訴訟標的有特別利害關係，或與當事人之
    一造有密切之交誼或其他情形，客觀上足疑其為不公平之審
    判者而言。若僅憑當事人之主觀臆測，或不滿意法官進行訴
    訟遲緩，或認法官行使闡明權或指揮訴訟欠當，或法官就當
    事人聲明之證據不為調查，或法官就發現真實認有必要之證
    據依職權為調查，則不得謂其有偏頗之虞(最高法院107年度
    台抗字第654號裁定意旨參照)。經查，本院勘驗聲請人提出
    之法庭錄音光碟，承審法官於該次開庭時確有表示前述錄音
    譯文等語。惟查，聲請人自陳前案與本件訴訟事實證據高度
    重疊，則承審法官所述僅係就本件訴訟及前案之法律見解初
    步公開心證，兩造亦可藉此檢視勝敗機率，或取捨實體與程
    序利益，及有無補強主張或抗辯事實之必要，自不得指為有
    聲請迴避之原因。況法官審理案件之心證、法律見解如何，
    與法官執行職務時有無偏頗之虞係屬二事，且法院判決必有
    一造勝、敗或各有部分勝敗之結果，當事人自不得以承審法
    官依職權認定之事實或適用法律之結果不如當事人之期待，
    即逕指摘承審法官將為不公平之審判，而有偏頗之虞。此外
    ，聲請人迄未釋明承審法官就本件訴訟訴訟標的有何特別利
    害關係，或與當事人之一造有密切之交誼或嫌怨，或有其他
    情形客觀上足疑其為不公平審判之法律構成要件。故本件聲
    請承審法官迴避，為無理由，應予駁回。
三、依民事訴訟法第35條第1項規定，裁定如主文。
中　　華　　民　　國　　111 　年　　6 　　月　　14　　日
                  民事第二庭  審判長法  官   曾明玉
                                    法　官　 顏苾涵
                                    法　官　 黃怡玲
以上正本係照原本作成。
如不服本裁定應於送達後10日內向本院提出抗告狀（須附繕本），並繳納抗告費新臺幣1,000元。　　　　　　　　　　　
中　　華　　民　　國　　111 　年　　6 　　月　　14　　日
　　　　　　　　　　　　　　　　　　書記官   陳映綺